臺灣板橋地方法院交通事件裁定　　　　　　　　　　九十三年度交聲字第六０九號
　　原處分機關　交通部公路總局臺北區監理所
　　異　議　人　甲○○
右列受處分人因違反道路交通管理處罰條例案件，不服原處分機關於民國九十三年五
月五日所為之處分（原處分案號分別為：北監營字第裁四○─ＡＣＵ三八四一四四、
北監營字第裁四○─ＡＣＵ三八四一四六號），聲明異議，本院裁定如左：
    主  文
異議駁回。
    理  由
一、本件異議意旨略以：異議人即受處分人甲○○當日並無此違規行為，當天是我兒
    子姚光祖騎乘，他當天也沒有經過那裡，開紅單處罰既無簽名或照片證明，異議
    人懷疑員警目測有誤或因業績原故，讓異議人受罰，故依法聲明異議云云。
二、按汽車（含機器腳踏車即機車）駕駛人，行經有燈光號誌管制之交岔路口闖紅燈
    者，處新臺幣一千八百元以上五千四百元以下罰鍰；汽車駕駛人，駕駛汽車有違
　　反本條例之行為，經交通勤務警察或依法令執行交通稽查任務人員制止時，不聽
  　制止或拒絕停車接受稽查而逃逸者，除按各該條規定處罰外，處新臺幣三千元以
    上六千元以下罰鍰。又汽車駕駛人有左列各款所列條款之一者，除依原條款處罰
    鍰外，並予記點：一、有第三十三條、第三十八條第一項、第四十條第一項、第
　　四十五條、第四十七條第一款至第四款、第四十八條、第四十九條或第六十條第
  　一項、第二項第一款至第三款情形之一者，各記違規點數一點。三、有第四十三
    條、第五十三條或第五十四條情形之一者，各記違規點數三點。又汽車駕駛人之
    行為有左列情形之一，當場不能或不宜攔截製單舉發者，得對汽車所有人逕行舉
    發處罰：一、闖紅燈或平交道。四、不服指揮稽查而逃逸。前項逕行舉發，應記
    明車輛牌照號碼、車型等可資辨明之資料，查明汽車所有人姓名或名稱、住址後
    ，製單舉發處罰之，道路交通管理處罰條例第三條第八款、第五十三條、第六十
    條第一項、第六十三條第一項第一款、第三款、第七條之二第一項第一款、第四
    款前段、第二項分別定有明文。另逕行舉發違反道路交通管理事件，經汽車所有
    人依通知單之應到案日期前到案，並告知違規駕駛人姓名、
    址者，處罰機關應即另行通知違規駕駛人到案依法處理；逾應到案日期，處罰機
    關應依本條例第八十五條第三項規定處罰該汽車所有人，違反道路交通管理事件
    統一裁罰基準及處理細則第二十四條亦規定甚明。
三、經查：本件異議人甲○○所有之車牌號碼ＪＡ七─四○○號重型機車（異議人對
    此並不爭執），於九十三年二月二十五日八時三十五分許，經駕駛行經台北市○
    ○○路、內江街口時，因駕駛人「紅燈左轉」及「違規經警以哨音及手勢攔停，
    拒絕停車，加速逃逸」，為警逕行舉發一節，有台北市政府警察局九十三年二月
    二十五日北市警交大字第ＡＣＵ三八四一四四、ＡＣＵ三八四一四六號舉發違反
    道路交通管理事件通知單影本二紙在卷足稽，而此違規事實亦經臺北市政府警察
    局萬華分局於九十三年四月十二日以北市警萬分交字第○九三六一五八五一○○
    函敘明：「經查本案係員警親眼目睹違規事實後當場攔停，但該車駕駛不停逕行
    舉發案件，駕駛人騎乘ＪＡ七─四○○號重型機車，於九十三年二月二十五日八
    時三十五分許，行經環河南路違規紅燈左轉內江街行駛，經本分局執行巡邏及交
    通稽查員警親眼目睹違規事實後，即以首飾配合警笛指示該車駕駛停車，單該駕
    駛並未案只是靠路邊停車並於內江街跨越雙黃線迴轉逃逸離去，員警即當場詳實
    紀錄該車車號及違規時間、地點，依法摯單逕行舉發，本件舉發尚無為誤及不當
    。」，此有卷附該函文影本足佐，且據證人即本件舉發員警張裕偉於本院訊問時
    亦結證明確，是證人張裕偉對於該機車紅燈左轉違規遭攔停後竟拒絕接受稽查而
    逃逸之過程指述甚詳，並證稱立即記明該車車牌、車型等，經查核與檔存該車資
    料相符後始掣單告發，應可排除證人係因誤記違規車輛之資料而錯誤舉發之可能
    ，其為證詞自堪採信。況證人依法執行勤務，衡情應無故為誣指受處分人，身觸
    偽證重罪之必要。此外，本件舉發雖未拍照存證，然交通警察掣單舉發違反道路
    交通管理處罰條例所列之違規事實，本質上為行政處分，係公務員基於職務上之
    權力，依法就特定之具體事件所為之具公法上效果之單方行政行為，基於公務員
    為公法上行為具有公信力之原則，該行政處分當可被推定為真正，本此公信原則
    ，立法者乃賦予行政機關制定違反道路交通事件統一裁罰標準及處理細則，使執
    勤警員得當機處分以達其維護交通秩序、安全之行政目的。反之，若謂公務員一
    切行政行為均需預留證據以證其實，則國家行政勢必窒礙難行，本件既查無任何
    證據證明員警舉發有何違誤情事，其據以舉發之事實認定，堪信為正確。
四、雖異議人主張當時騎乘該車之人係其兒子姚光祖，惟查，本件係屬逕行舉發之交
    通違規事件，而異議人既係車號ＪＡ七─四○○號重型機車之所有人，異議人前
    向原處分機關申訴時，雖在陳述書內記載當場舉發駕駛人為姚光祖，惟異議人申
    訴理由為「駕駛人並未在違規當日、時間出入，也未收到照片舉證」，是異議人
    並非向處罰機關告知真正違規駕駛人為姚光祖，致處罰機關無從另行通知違規駕
    駛人到案依法處理，自應歸責於車輛所有人即異議人。從而原處分機關援引道路
    交通管理處罰條例第五十三條（贅載第一項）、第六十條第一項、第六十三條第
    一項第一款、第三款等規定，就「汽車駕駛人，行經有燈光號誌管制之交岔路口
    闖紅燈」部分裁處異議人罰鍰新臺幣一千八百元，並依道路交通管理處罰條例第
    六十三條第一項第三款之規定記違規點數三點；另就「汽車駕駛人，駕駛汽車有
    違反本條例之行為，拒絕停車接受稽查而逃逸」部分，裁處異議人罰鍰新臺幣三
    千元，並依道路交通管理處罰條例第六十三條第一項第一款之規定記違規點數一
    點，即均無違誤或失當，本件異議為無理由，應予駁回。
據上論斷，應依道路交通案件處理辦法第十九條，裁定如主文。
中　　　華　　　民　　　國　　九十三　　年　　　八　　　月　　 十七 　　日
                                  臺灣板橋地方法院交通法庭
                                        法  官  陳明珠
右正本證明與原本無異。
如不服本裁定應於送達後五日內向本院提出抗告狀。
                                        書記官  陳慧儷
中　　　華　　　民　　　國　　九十三　　年　　　八　　　月　　 十七 　　日
